【裁判字號】    89,易,5273
【裁判日期】    900814
【裁判案由】    傷害
【裁判全文】
臺灣高雄地方法院刑事判決                        八十九年度易字第五二七三號
    公  訴  人  臺灣高雄地方法院檢察署檢察官
    被      告  乙○○
右列被告因傷害案件，經檢察官提起公訴（八十九年度偵字第一九六二九號），本院
判決如左：
    主  文
乙○○共同傷害人之身體，累犯，處有期徒刑肆月，如易科罰金，以佰元折算壹日
。
    事  實
一、乙○○曾於民國八十六年間四月二十三日因過失傷害案件，經法院判處有期徒刑
    三月，如易科罰金，以三百元折算一日確定，並於八十六年六月十八日執行完畢
    ，復於八十九年八月十日下午一時十五分許，因先前與陳錫村有土地使用問題未
    解決，且當日早上與張簡國雄發生肢體衝突時，陳錫村曾介入勸架涉入，乃心生
    不滿，而夥同其長子林志鐘（此部分未據起訴）及其餘三名不詳姓名年籍之成年
    男子，共同基於傷害之犯意，至高雄縣大寮鄉○○村○○○路十一巷對面之「快
    樂釣蝦場」內，由乙○○出手毆擊陳錫村頭部一下後，其餘四人（其中一人持鐵
    棒）隨後將陳錫村推倒在地並加以拳打腳踢，致陳錫村因而受有頭部外傷合併腦
    震盪、左頸部鈍挫傷合併多處淤腫傷、左肩及右膝關節鈍挫傷合併淤腫傷等傷害
    。
二、案經陳錫村訴由高雄縣警察局林園分局報請台灣高雄地方法院檢察署檢察官偵查
    起訴。
    理  由
一、訊之被告乙○○堅決否認有何傷害告訴人陳錫村之犯行，辯稱當時伊在住處內與
    張俊堯在喝酒，不可能去打人云云。惟查，上開傷害之犯行，業據告訴人陳錫村
    於警訊、偵查及審理中指訴綦詳，且據證人即快樂釣蝦場之員工甲○○於審理中
    證稱：八十九年八月十日下午一時十五分許，告訴人陳錫村至其鈞蝦場找人，其
    後被告乙○○到場，被告乙○○講話很大聲，後來有三、四名男子圍過來打告訴
    人陳錫村，當時乙○○在場等語明確（見本院九十年一月十六日訊問筆錄），並
    據證人丙○○於審理中證稱：八十九年八月十日下午一時左右，其在大寮鄉○○
    ○路七之四號店內，見告訴人陳錫村用跑的進來到廁所內，其問告訴人何事，告
    訴人表示遭被告乙○○毆打等語明確（見本院九十年八月七日審判筆錄），又證
    人張俊堯於偵查中亦證稱：八十九年八月九日當天至被告乙○○住處吃東西、喝
    酒，中午就離開等語屬實（見偵查卷十九頁反面、二十頁），顯見被告所辯尚時
    與張俊堯在家中喝酒顯係卸責之詞不足採信，此外復有告訴人所提出之受傷之診
    斷證明書二紙在卷可稽，罪證明確，被告犯行堪以認定。
二、核被告所為，係犯刑法第二百七十七條第一項之傷害罪。被告就上開傷害犯行，
    與林志鐘及其餘三名不詳姓名成年男子間，有犯意之聯絡之及行為之分擔，應論
    以共同正犯。又被告曾受上開有期徒刑以上刑之執行，此有台灣高雄地方法院檢
    察署刑案資料查註記錄表一份在卷可按，其於執行完畢後五年內，再犯本件最重
    本刑為有期徒刑以上之罪，為累犯，應依法加重其刑。審酌被告犯罪之動機、目
    的、手段，告訴人所受傷害之程度，曾因於六十年、六十九年及七十五年間因傷
    害、誣告及妨害公務等案件分別經判處有期徒刑三月、三月、五月，有其上開前
    科資料可查，平日素行非佳，且犯罪後迄今尚未賠償告訴人所受之損害，犯罪後
    態度不佳等一切情狀，量處如主文所示之刑，並諭知易科罰金之折算標準。
    又被告行為後，刑法第四十一條已於八十九年一月十日經公布修正為第四十一條
    第一項，並於同年月十二日生效，其規定為：「犯最重本刑為五年以下有期徒刑
    之罪，而受六個月以下有期徒刑或拘役之宣告，因身體、教育、職業或家庭之關
    係，執行顯有困難者，得以一元以上三元以下折算一日，易科罰金。但確因不執
    行所宣告之刑難收矯正之效，或難以維持法秩序者不在此限」，新舊法比較結果
    ，修正後之現行刑法第四十一條第一項後段但書「但確因不執行所宣告之刑難收
    矯正之效，或難以維持法秩序者，不在此限」之規定，對於被告較為不利，依刑
    法第二條第一項但書規定，自應適用修正前刑法第四十一條之規定以諭知易科罰
    金之折算標準，併此敘明。
據上論斷，應依刑事訴訟法第二百九十九條第一項前段，刑法第二百七十七條第一項
、第二十八條、第四十七條、第二條第一項但書、修正前第四十一條，罰金罰鍰提高
標準條例第一條前段、第二條，判決如主文。
中    華    民    國      九十      年      八      月      十四        日
                                  臺灣高雄地方法院刑事庭
                                      法  官    林 俊 寬
右正本證明與原本無異。
如不服本判決，應於判決送達後十日內，向本院提出上訴狀。
                                      書記官    李 文 廣
中    華    民    國      九十      年      八      月      十四        日
附錄本判決論罪科刑之法條
刑法第二百七十七條
傷害人之身體或健康者，處三年以下有期徒刑，拘役或一千元以下罰金。
犯前項之罪，因而致人於死者，處無期徒或七年以上有期徒刑，致重傷者，處三年以
上、十年以下有期徒刑。


司法院資訊處製作；財團法人民間司法改革基金會備份。
